最高法院刑事判決　　　　　　　　　 110年度台上字第6069號
上　訴　人　陳志明



上列上訴人因違反槍砲彈藥刀械管制條例等罪案件，不服臺灣高
等法院臺南分院中華民國110 年3 月30日第二審判決（110 年度
上訴字第99號，起訴案號：臺灣嘉義地方檢察署108 年度偵字第
7083、7084號、108 年度偵緝字第408 號），提起上訴，本院判
決如下：
    主  文
上訴駁回。
    理  由 
一、按刑事訴訟法第377 條規定，上訴於第三審法院，非以判決
    違背法令為理由，不得為之。是提起第三審上訴，應以原判
    決違背法令為理由，係屬法定要件。如果上訴理由書狀並未
    依據卷內訴訟資料，具體指摘原判決不適用何種法則或如何
    適用不當，或所指摘原判決違法情事，顯與法律規定得為第
    三審上訴理由之違法情形，不相適合時，均應認其上訴為違
    背法律上之程式，予以駁回。
二、本件原審審理結果，認定上訴人陳志明有如原判決犯罪事實
    欄一之㈠及二至五所載之剝奪行動自由等犯行，因而撤銷第
    一審關於其附表（下稱附表）二編號3 「附表一編號58所示
    剩餘之子彈沒收」部分之判決；維持第一審關於論處上訴人
    ⑴共同犯剝奪行動自由罪刑；⑵運輸手槍罪刑（民國109 年
    6 月10日修正公布、同年6 月12日施行前〈下稱修正前〉槍
    砲彈藥刀械管制條例第7 條第1 項，想像競合犯修正前同條
    例第8 條第1 項運輸具殺傷力之槍枝、同條例第12條第1 項
    運輸子彈、同條例第13條第1 項運輸槍砲主要組成零件、懲
    治走私條例第2 條第1 項私運管制物品）；⑶製造可發射子
    彈具有殺傷力之槍枝（修正前同條例第8 條第1 項）罪刑；
    ⑷犯剝奪行動自由罪刑，並就上揭⑵、⑶部分諭知罰金如易
    服勞役之折算標準，暨諭知相關沒收部分之判決，駁回上訴
    人此部分在第二審之上訴。已詳為敘述其所憑之證據及認定
    之理由。原判決所為論斷說明，俱有卷內證據資料可資覆按
    ，從形式上觀察，尚無足以影響其判決結果之違法情形存在
    。
三、上訴意旨略以：
    法院量刑時，應以行為人之責任為基礎，不得違反比例、公
    平及罪刑相當原則，且就個別犯罪量刑時，不宜重複評價。
    上訴人另犯非法持有改造手槍等罪，經臺灣彰化地方法院10
    9 年度訴字第148 號判決判處罪刑，復經原審法院110 年度
    上訴字第197 號駁回上訴（下稱另案）。上訴人於原審據以
    請求量刑從輕，然原判決未予審酌，所為量刑過重，有違反
    罪刑相當原則及理由不備之違法云云。
四、本院按：關於刑之量定，事實審法院本有依個案具體情節裁
    量之權限，倘科刑時係以行為人之責任為基礎，並審酌刑法
    第57條各款所列情狀，而其所量之刑，既未逾越法律所規定
    之範圍，亦無違反比例、公平及罪刑相當原則者，即不得任
    憑主觀意思，指摘為違法，資為適法第三審上訴的理由。
  ⒈原判決以第一審審酌上訴人為具社會經驗成年人，不知理性
    、合法解決糾紛，竟循非法手段為之；且對於手槍、具有殺
    傷力之槍枝、子彈、槍砲主要組成零件等對於社會治安具有
    潛在危害性之物品，未經許可而持有、運輸入境或製造；兼
    衡以上訴人犯後坦承全部犯行及其各犯行之情節，上訴人將
    槍、彈等物輸入後，擁槍自重，對於社會治安與民眾生命、
    身體、財產等危害性甚鉅，暨其智識程度、家庭生活狀況等
    一切情狀，就所犯剝奪行動自由、運輸手槍、製造可發射子
    彈具有殺傷力槍枝及剝奪行動自由等各罪，分別量處有期徒
    刑7 月、12年（併科罰金新臺幣〈下同〉50萬元，並諭知如
    易服勞役之折算標準）、6 年（併科罰金6 萬元，並諭知如
    易服勞役之折算標準）、9 月，已就各罪之不法內涵與罪責
    程度，詳加審酌及說明，因而予以維持等旨。既未逾越法定
    刑度，亦無明顯濫用裁量權，而有違反公平、比例及罪刑相
    當原則，皆難任意指為違法。
  ⒉至另案判決情形，並非對上訴人從輕量刑所應考量之事項，
    原判決未於理由內贅為說明，自無理由不備之可言。
五、綜上，本件上訴意旨，係就屬原審量刑職權之適法行使，任
    憑己意指摘原判決違法，不能認為係適法的第三審上訴理由
    ，應認上訴人上訴均為不合法律上之程式，予以駁回。
    原判決關於上訴人所犯共同恐嚇取財未遂罪部分（犯罪事實
    一之㈡），屬不得上訴第三審之案件，業經原審於110 年6
    月15日裁定駁回此部分之上訴確定，不在本院審理範圍，併
    此敘明。
據上論結，應依刑事訴訟法第395 條前段，判決如主文。
中    華    民    國   110    年    12    月    23    日
                  刑事第七庭審判長法  官  李  錦  樑  
                                  法  官  蔡  彩  貞  
                                  法  官  林  孟  宜  
                                  法  官  錢  建  榮  
                                  法  官  吳  淑  惠  
本件正本證明與原本無異
                                  書記官
中    華    民    國   110    年    12    月    30    日